臺灣高等法院刑事判決　　　　 　　 　94年度上易字第1602號
上　訴　人
即　被　告　甲○○
上列上訴人因竊盜案件，不服臺灣桃園地方法院94年度易字第70
5號，中華民國94年7月25日第一審判決（起訴案號：臺灣桃園地
方法院檢察署94年度偵字第7819號），提起上訴，本院判決如下
：
    主  文
上訴駁回。
    事  實
一、甲○○於民國91年間因施用毒品案件，經原法院判處有期徒
    刑4月確定，並於92年9月14日執行完畢，仍不知悔改。
二、甲○○與真實姓名年籍不詳綽號「保保」、「大頭」、「阿
    文」成年男子共同基於意圖為自己不法所有之犯意，於94年
    4月18日凌晨3時30分許，由甲○○駕駛車牌號碼ZZ－0333號
    小貨車搭載綽號「保保」、「大頭」、「阿文」成年男子結
    夥三人以上前往桃園縣蘆竹鄉○○路○段381號南亞電路板股
    份有限公司錦興廠處，由甲○○持其所有客觀上具有危險性
    、足以傷害人之身體、可供兇器使用之油壓剪一支，將該公
    司設於該處工廠外圍安全設備鐵絲網圍籬剪破一個洞，致失
    其防閑功能，甲○○、綽號「保保」、「大頭」、「阿文」
    成年男子等四人再自該處攀爬踰越鐵絲網安全設備進入南亞
    電路板股份有限公司錦興廠廠房外之空地，並推由甲○○持
    前之油壓剪一支剪斷置於廠房外空地之電纜線500公尺（價
    值約新臺幣12萬5千元），旋由甲○○、綽號「保保」、「
    大頭」、「阿文」成年男子等四人共同將電纜線搬運至停於
    鐵絲網圍籬外之前揭小貨車上，得手後即為該公司警衛發現
    並報警處理，惟綽號「保保」、「大頭」、「阿文」成年男
    子聞聲逃跑而未當場逮獲，並扣得油壓剪一支。
三、案經桃園縣政府警察局大園分局報告臺灣桃園地方法院檢察
    官偵查起訴後，經原審合議庭裁定改由受命法官依簡式審判
    程序獨任審理。
    理  由
一、按刑事訴訟法第273條之1規定除被告所犯為死刑、無期徒刑
    、最輕本刑為3年以上有期徒刑之罪、或高等法院管轄第一
    審案件者外，於審判期日前之程序進行中，被告先就被訴事
    實為有罪之陳述時，審判長得告知被告簡式審判程序之旨，
    並聽取當事人、代理人、辯護人及輔佐人之意見後，裁定進
    行簡式審判程序。經查，本件被告甲○○被訴竊盜一案，非
    前開不得進行簡式審判程序之案件，經被告於本院審理時就
    被訴事實為有罪之陳述，且經本院告知被告簡式審判程序之
    旨，聽取被告及檢察官之意見後，爰依上開刑事訴訟法第27
    3條之1之規定，當庭裁定改依簡式審判程序審判之，合先敘
    明。
二、上揭犯罪事實，業據被告甲○○於原審及本院審理中坦承不
    諱，核與證人高弘昇證述相符，復有贓物認領保管單一紙附
    卷及扣案之油壓剪一支可佐，足認被告自白與事實相符，應
    可採信。本件事證明確，被告犯行洵堪認定，應依法論科。
三、被告甲○○持以犯案之油壓剪一支，屬鐵製品，質地堅硬，
    若持以揮打、擊刺，自足以傷害他人之生命、身體，堪認為
    兇器。又刑法第321條第1項第2款所謂「其他安全設備」，
    係指具有隔絕防閑作用，並固定於土地上之建築物或工作物
    之安全設備，依照社會通常觀念足認為防盜之設備而言，最
    高法院85年臺非字第313號、78年臺上字第4418號、59年臺
    上字第2051號判決可資參照。本件南亞電路板股份有限公司
    錦興廠之鐵絲網圍籬，依照社會通念，係為了防止第三人攀
    爬進入，而有防盜作用，衡諸前揭說明，應屬刑法第321條
    第1項第2款所定之「安全設備」甚明。是核被告所為，係犯
    刑法第321條第1項第2款、第3款、第4款之結夥三人以上攜
    帶兇器，毀越安全設備竊盜竊盜罪（起訴書論罪法條漏未敘
    及結夥三人以上、毀越安全設備部分，惟與已起訴判決有罪
    部分有實質上一罪關係，本院得併予審理）。被告與真實姓
    名年籍不詳綽號「保保」、「大頭」、「阿文」成年男子間
    有犯意之連絡及行為之分擔，均為共同正犯。被告於91年間
    因施用毒品案件，經原法院判處有期徒刑4月確定，並於92
    年9月14日執行完畢，有本院被告前案紀錄表一份在卷可稽
    ，其於有期徒刑執行完畢五年內再犯本件有期徒刑以上之罪
    ，為累犯，應依刑法第47條加重其刑。原審適用刑法第28條
    、第321條第1項第2款、第3款、第4款、第47條、第38條第1
    項第2款，審酌被告之品行、犯罪動機、目的、手段、所生
    損害、及犯罪後坦承犯行等一切情狀，量處有期徒刑捌月，
    並說明扣案之油壓剪一支，為被告所有供犯罪所用之物，業
    據被告供陳在卷，依刑法第38條第1項第2款宣告沒收，經核
    認事用法均無不合，量刑亦屬允當。被告上訴請求從輕量刑
    云云，係就原審適法範圍裁量權為爭執，惟原審已就被告犯
    罪各種情狀加以審酌，並無明顯失出，是被告上訴為無理由
    ，應予駁回。
據上論斷，應依刑事訴訟法第368條，判決如主文。
本案經檢察官侯千姬到庭執行職務。
中　　華　　民　　國　　94　　年　　10　　月　　27　　日
                  刑事第十七庭審判長法  官  鄭文肅
                                    法  官  施俊堯
                                    法  官  蘇隆惠
以上正本證明與原本無異。
不得上訴。
                                    書記官  周素秋
中　　華　　民　　國　　94　　年　　10　　月　　27　　日
附錄：本案論罪科刑法條全文
中華民國刑法第321條第1項規定：
犯竊盜罪而有左列情形之一者，處6月以上、5年以下有期徒刑：
一  於夜間侵入住宅或有人居住之建築物、船艦或隱匿其內而犯
    之者。
二  毀越門扇、牆垣或其他安全設備而犯之者。
三  攜帶兇器而犯之者。
四  結夥三人以上而犯之者。
五  乘火災、水災或其他災害之際而犯之者。
六  在車站或埠頭而犯之者。
